臺灣澎湖地方法院刑事判決　　　　　　　　　　　　　　九十三年度訴字第二七號
　　公　訴　人　臺灣澎湖地方法院檢察署檢察官
　　被　　　告　丙○○
　　指定辯護人　本院公設辯護人　甲○○
右列被告因違反毒品危害防制條例案件，經檢察官提起公訴（九十二年度偵字第五六
八號），本院判決如左：
    主      文
本件免訴。
    理      由
一、公訴意旨略以：被告丙○○明知海洛因係毒品危害防制條例第二條第一項所列之
    第一級毒品，依法不得販賣，竟意圖營利，於民國九十年十月十六日下午七、八
    時許，至苗栗縣竹南鎮○○里○○街五十九號乙○○住處，以新台幣（下同）六
    千元之代價，將半錢海洛因販賣予乙○○，因認被告涉有毒品危害防制條例第四
    條第一項之販賣第一級毒品罪嫌。
二、訊據被告丙○○矢口否認有上開犯行，辯稱：伊曾因朋友拜託處理感情糾紛，見
    過乙○○一次面，但從未販賣毒品予乙○○云云。
三、按案件曾經判決確定者，應為免訴之判決，刑事訴訟法第三百零二條第一款定有
    明文。又連續犯係裁判上一罪，其一部分犯罪事實曾經判決確定者，其效力當然
    及於全部，故檢察官復將其他部分重行起訴，亦應諭知免訴之判決，最高法院著
    有四十九年台非字第二０號判例意旨可資參照。經查：
（一）被告前於九十一年七月二十一日，在台北市○○○路某不詳處所，以二十四萬
      元之代價，向綽號「小文」之不詳姓名成年女子，販入第一級毒品海洛因六包
      （驗後淨重共六十四點四公克、包裝重四點九一公克），伺機欲販售予不特定
      人牟利之犯行，業經臺灣高等法院高雄分院於九十二年十月二十九日宣示判決
      ，判處被告有期徒刑九年、褫奪公權五年，復經最高法院於九十三年二月十九
      日駁回上訴而告確定，業據本院依職權調閱九十二年重訴字第三號、臺灣高等
      法院高雄分院九十二年上訴字第一一七六號、九十三年台上字第七四０號刑事
      卷宗、臺灣高等法院被告全國前案紀錄表附卷可稽，堪以認定。
（二）被告雖否認販賣海洛因予乙○○，惟證人乙○○於偵查中已證述：伊先以00
      00000000號手機聯絡被告，談妥價錢後，被告拿海洛因到伊住處販賣
      ，半錢六千元等語明確（偵查卷第四十七至四十七頁），且警方於九十年十月
      十七日持搜索票至乙○○住處，確搜出海洛因一包，有警訊卷、法務部調查局
      鑑定通知書可稽，另證人許美雲亦證述：多次聽到被告在電話中聯繫販賣毒品
      之事等語（偵查卷第三十五頁），本院斟酌證人乙○○對於交易細節能夠詳加
      描述，又販賣第一級毒品之罪，法定刑極重，迭據政府機關在媒體或公開場合
      大力宣導，證人乙○○、許美雲與被告並無仇恨，應無設詞誣指之理，證人上
      開所言，應堪以採信。被告所辯，無非事後卸責之詞，不足採取。被告有販賣
      第一級毒品海洛因予乙○○之犯行，甚為明確。
（三）被告前述二次販賣第一級毒品犯行，時間緊接，犯罪手法相似，所犯係構成要
      件相同之罪，且其自八十三年起，陸續觸犯麻醉藥品管理條例、偽造文書等案
      件，自八十五年六月二十五日起，即入監執行，原預定於九十五年五月四日執
      行完畢，但提前於八十九年九月十六日假釋出獄，出獄後，於九十年六月間，
      曾因施用毒品送觀察勒戒，另於九十年八月另犯運輸第二級毒品等案件，經法
      院判處有期徒刑十二年、褫奪公權五年確定，有臺灣高等法院被告全國前案紀
      錄表可稽，又被告自承其自八十九年出獄後，幾乎每天施用毒品等語（本院九
      十二年重訴字第三號刑事卷第一百零九頁），然依其素行，難有正常管道可供
      其在短期內賺取大量財富，在入監服刑期間，亦無法存有高額積蓄，卻能有財
      源支應其持續施用毒品，甚至有二十四萬元之資力購買海洛因，顯然有非法牟
      利之途徑，而吸毒成癮之人，為支付財物負擔，鋌而走險者亦所在多有，因此
      ，被告應係於假釋出監後，為支應吸毒所須，基於概括犯意反覆販賣第一級毒
      品牟利。是以，前述二次販賣第一級毒品犯行，應構成連續犯。
（四）綜上所述，本件公訴人起訴被告上開犯行，發生在前案最後事實審宣示判決之
      日前，且與前案犯行，構成連續犯，有裁判上一罪關係，依審判不可分原則，
      前案判決之效力，應及於連續犯之全部犯罪事實。茲公訴人復就本件犯罪事實
      起訴，依上開說明，自應諭知免訴之判決。
據上論斷，應依刑事訴訟法第三百零二條第一款，判決如主文。
本案經檢察官吳志中到庭執行職務。
中    華    民    國    九十三    年        十      月     二十五       日
                              臺 灣 澎 湖 地 方 法 院 刑 事 庭
                                    審判長法  官  管   安   露
                                          法  官  陳   介   安
                                          法  官  李   宛   玲
右正本證明與原本無異。
如不服本判決，應於判決送達後十日內，向本院提出上訴狀（須附繕本）。
中    華    民    國    九十三    年        十      月     二十六       日
                                          書記官  莊   茹   茵
